臺灣板橋地方法院刑事判決　　　　　　　94年度訴字第1405號
公　訴　人　臺灣板橋地方法院檢察署檢察官
被　　　告　子○○
　　　　　　戊○○
上列被告因搶奪等案件，經檢察官提起公訴（94年度偵字第5722
、5910、8732、9712、10188 號），本院依簡式審判程序審理，
判決如下：
    主  文
子○○共同連續意圖為自己不法之所有，而搶奪他人之動產，處
有期徒刑貳年捌月。扣案之鑰匙壹支沒收。
戊○○共同連續意圖為自己不法之所有，而搶奪他人之動產，處
有期徒刑肆年。扣案之鑰匙支沒收。
    事  實
一、戊○○基於意圖為自己不法所有之概括犯意，連續於：
  (一)93年12月23日晚上11時許（起訴書略載為93年12月23日），
    在新竹市○○路○段213 號前，趁無人注意之際，以自備鑰
    匙插入引擎電門之方式，竊取徐定民所有停放於該處之MJ-6
    023 號自用小客車，得手後供己使用（嗣棄置在新竹市○○
    街與金山十八街口，經警方於94年1 月1 日尋獲，被害人已
    領回）。
  (二)94年1 月12日上午7 時許，在新竹市○區○○路二段8 號前
    ，趁無人注意之際，以自備鑰匙插入引擎電門之方式，竊取
    胡其正所有、由其堂兄胡其燊使用而置於該處之JO-1210 號
    自用小客車，得手後供己使用（嗣棄置在新竹縣關西鎮國道
    三號高速公路關西服務區內，經警方於94年1 月15日尋獲，
    被害人已領回）。
  (三)94年1 月23日上午9 時許，在新竹市○○街與金山十八街口
    ，見蔡清標所有之JH-5109 號自用小客車停放於該處，鑰匙
    插於引擎電門處未拔取，乃趁無人注意之際，以該鑰匙啟動
    電門而竊取上開小客車得手。嗣於當日上午11時許，戊○○
    駕駛上開竊得之JH-5109 號自用小客車，在國道三號高速公
    路北上63公里處為警查獲，警方並循線查獲上揭一(一)(二)之犯
    罪事實，另扣得與本案無關之鑰匙一支。
  (四)94年2 月9 日凌晨4 時許，在臺北縣樹林市○○路41巷30號
    前，趁無人注意之際，以自備鑰匙插入引擎電門之方式，竊
    取何再旺所有而置於該處之KH-9228 號自用小客貨車，得手
    後供己使用，嗣棄置在樹林市○○路205 之1 號。
  (五)94年2 月13日凌晨4 時許，在樹林市○○街187 巷口，趁無
    人注意之際，以自備鑰匙插入引擎電門之方式，竊取曾本宗
    所有停放於該處之AH-3202 號自用小客貨車得手；復於94年
    2 月15日下午3 時許，在樹林市○○路○段398 號對面，以
    自備鑰匙插入引擎電門之方式，竊取潘德儀所有停放於該處
    之HB -0218號自用小客貨車得手，為逃避警方追緝，戊○○
    遂將上開二車之車牌互換，嗣並將HB-0218 號自用小客貨車
    （已改懸掛AH-3202 號車牌）棄置在臺北縣板橋市○○○街
    。
  (六)94年2 月16日下午2 時許，戊○○駕駛上開竊得之AH-3202
    號自用小客貨車（已改懸掛HB-0218 號車牌），前往新竹市
    東區○○○○街31號旁空地，趁無人注意之際，持自備之鑰
    匙欲開啟莫金寶所有停放於上址之車牌號碼MJ-6021 號（起
    訴書誤載為MJ-3021 號）自用小客貨車之左前車門，而著手
    竊盜，惟為莫金寶察覺並上前查看，戊○○始未得手而未遂
    ，並駕駛AH-3202 號自用小客貨車（已改懸掛HB-0218 號車
    牌）逃逸。經莫金寶及其友人張宏銘記下車號並報警，經警
    循線於同日下午3 時許，在新竹市○○路352 號旁查獲戊○○駕駛AH-3202 號自用小客貨車（已改懸掛HB-0218 號車牌
    ，車上另有友人陳明松），並在該車上查獲戊○○所有、供
    上開竊盜所用之鑰匙二支，以及KH-9228 號自用小客貨車之
    行車執照，循線查獲上揭一(四)(五)之犯罪事實。
二、戊○○復承前意圖為自己不法所有之概括犯意，與子○○共
    同基於意圖為自己不法所有之概括犯意聯絡，連續於附表一
    所示時間、地點，趁無人注意之際，以自備鑰匙插入引擎電
    門之方式，由戊○○下手行竊、子○○則在一旁把風等候，
    共同竊取他人所有之機車，得手後供二人騎用。嗣後，再由
    戊○○騎乘上開竊取得來之機車，搭載子○○，於附表二所
    示時間、地點，趁他人不及防備之際，由子○○出手搶奪他
    人所有之皮包得逞後逃逸。嗣於94年4 月1 日下午2 時30分
    許，子○○、戊○○共乘竊得之XWW-655 號重型機車（即附
    表一編號(八)之機車）在樹林市○○街與育英街口為警查獲，
    並扣得子○○、戊○○所有、供竊盜所用之鑰匙一支，又經
    警於同日下午3 時30分許，在子○○位於板橋市○○○街11
    2 巷22號4 樓之住處搜獲庚○○（即附表二編號(二)之被害人
    ）遭搶奪之紅色手提包一個、名片一張，及壬○○（即附表
    二編號(五)之被害人）遭搶奪之OKWAP 牌行動電話一支，又經
    警於翌日（94年4 月2 日）下午2 時50分許，在子○○位於
    板橋市○○○街112 巷22號4 樓之住處搜獲丑○○（即附表
    二編號(四)之被害人）遭搶奪之三星牌行動電話一支，循線查
    知上情。
三、案經國道公路警察局第六警察隊報請臺灣桃園地方法院檢察
    署檢察官呈請臺灣高等法院檢察署檢察長令轉臺灣新竹地方
    法院檢察署檢察官再移轉臺灣板橋地方法院檢察署（上揭事
    實一(一)(二)(三)部分）、新竹市警察局第二分局報請臺灣新竹地
    方法院檢察署檢察官呈請臺灣高等法院檢察署檢察長令轉臺
    灣板橋地方法院檢察署（上揭事實一(四)(五)(六)部分），及臺北
    縣政府警察局土城分局、板橋分局、樹林分局報請臺灣板橋
    地方法院檢察署檢察官（上揭事實二部分）偵查起訴，本院
    於準備程序進行中，子○○、戊○○就被訴事實為有罪之陳
    述，經告知簡式審判程序之旨，並聽取各當事人之意見後，
    裁定進行簡式審判程序。
    理  由
一、事實一(一)(二)(三)部分：
    上揭犯罪事實業據被告戊○○於警詢及偵審中坦承不諱，且
    經被害人徐定民之妻許純巧於警詢時，及被害人胡其燊、蔡
    清標於警詢、偵查中指述明確，並有蔡清標出具之贓物認領
    保管單一紙，及車輛竊盜、車牌失竊資料個別查詢報表－查
    詢車輛認可資料二件、車輛車牌失竊作業－查獲車輛認可資
    料一件在卷可稽，此部分被告戊○○竊盜之事證明確，犯行
    洵堪認定。
二、事實一(四)(五)(六)部分：
    上揭犯罪事實業據被告戊○○於警詢及偵審中坦承不諱，且
    經被害人何再旺、曾本宗、莫金寶、證人張宏銘於警詢、偵
    查中，及被害人潘德儀於警詢時分別指證明確，並有何再旺
    、曾本宗、潘德儀分別出具之贓物認領保管單共三紙，及車
    輛竊盜、車牌失竊資料個別查詢報表－查詢車輛認可資料二
    件（按潘德儀失竊HB-0218 號自用小客貨車後尚未報警，警
    方即尋獲該車）及HB-0218 號、MJ-6021 號自用小客貨車之
    車籍作業系統－查詢認可資料共二件在卷可稽，此外，並有
    被告戊○○所有、供竊盜犯罪所用之鑰匙二支扣案可證，此
    部分被告戊○○竊盜之事證明確，犯行堪以認定。
三、事實二部分：
    上揭犯罪事實業據被告子○○、戊○○於警詢及偵審中坦承
    不諱，且經被害人癸○○、辛○○、甲○○、卯○○、丙○○、寅○○、丁○○、乙○○、己○○、庚○○、辰○○、
    壬○○之姐潘曾雲於警詢中，證人李美鳳（己○○之女）於
    警詢時，及被害人丑○○於警詢、偵查中分別指證明確，並
    有被害人癸○○、卯○○、丙○○、寅○○、丁○○、乙○○、庚○○、丑○○、壬○○之姐潘曾雲分別出具之贓物認
    領保管單共九紙，及車輛竊盜、車牌失竊資料個別查詢報表
    －查詢車輛認可資料共六件（按癸○○、乙○○失竊車輛尚
    未報警，警方即尋獲車輛）、GDO-296 號重型機車之車籍作
    業系統－查詢認可資料共一件、內政部警政署刑事警察局94
    年3 月29日刑紋字第0940049329號鑑驗書一件（警方在附表
    一編號(三)之FCV-593 號機車右後視鏡採得之指紋，與被告戊○○之右拇指指紋相符）、監視錄影帶翻拍之照片六張（被
    告戊○○駕駛附表一編號(二)之IAZ-658 號機車至樹林市○○
    路200 號前，並竊取附表一編號(三)之FCV-593 號機車之畫面
    ）、手機序號000000000000000 之通聯調閱查詢單一件（附
    表二編號(五)被害人壬○○遭搶奪之行動電話曾於94年3 月23
    日撥打予潘曾雲），此外，並有被告子○○、戊○○所有、
    供竊盜犯罪所用之鑰匙一支扣案可證，此部分被告二人竊盜
    、搶奪之事證明確，犯行均堪認定。
四、核被告子○○、戊○○所為，均犯刑法第320 條第1 項之竊
    盜罪及第325 條第1 項之搶奪罪，被告戊○○另犯刑法第32
    0 條第3 項、第1 項之竊盜未遂罪（事實欄一(六)部分）。被
    告子○○、戊○○就事實欄二之犯行，彼此間有犯意聯絡及
    行為分擔，均為共同正犯。被告子○○先後多次竊盜犯行，
    時間緊接，方法相同，觸犯構成要件相同之罪名，顯係基於
    概括犯意而為之，應依連續犯之規定論以一罪並依法加重其
    刑；被告戊○○先後多次竊盜既遂及竊盜未遂犯行，時間緊
    接，方法相同，觸犯構成要件相同之罪名，顯係基於概括犯
    意而為之，應依連續犯之規定從重論以竊盜既遂一罪，並依
    法加重其刑。又被告子○○、戊○○先後多次搶奪犯行，均
    時間緊接，方法相同，觸犯構成要件相同之罪名，顯係各基
    於概括犯意而為之，均應依連續犯之規定論以一罪並依法加
    重其刑。又被告子○○、戊○○所犯上開二罪間，有方法結
    果之牽連關係，應依刑法第55條規定，從一重之搶奪罪處斷
    。爰分別審酌被告之素行狀況、犯罪動機、手段、目的、所
    生危害及犯罪後態度等一切情狀，各量處如主文所示之刑。
    扣案之於94年2 月16日查獲之鑰匙二支，係被告戊○○所有
    、供竊盜犯罪所用之物，又於94年4 月1 日查獲之鑰匙一支
    ，係被告子○○、戊○○所有、供竊盜犯罪所用之物，此據
    其二人承明在卷，爰併依法予以宣告沒收。至於94年1 月23
    日所查獲之鑰匙一支，則與本案無關，爰不併為沒收之諭知
    。
五、被告子○○除上開竊盜犯罪外，另於93年12月25日、94年1
    月5 日、94年1 月23日犯竊盜罪，經本院判處有期徒刑八月
    ，然被告兩案犯罪手法相異，有本院94年度易字第563 號刑
    事判決一件在卷可按，且被告子○○於偵查中明確供稱「（
    問：本案竊盜與先前偷竊廢鐵有何關係？）沒有關係，偷竊
    機車都是毒癮發作，為了行搶臨時起意」（見臺灣板橋地方
    法院檢察署94年度偵字第5910號卷第187 頁），足見兩案無
    連續犯之裁判上一罪關係，非同一案件，併予敘明。又公訴
    意旨雖以被告子○○、戊○○一再觸犯竊盜、搶奪罪，足見
    有犯罪之習慣，併聲請依竊盜犯贓物犯保安處分條例第3 條
    第1 項第1 款之規定諭知於刑之執行前令入勞動場所強制工
    作，惟查，被告子○○、戊○○前均未曾因犯竊盜罪經法院
    判刑確定並執行完畢，有臺灣高等法院被告前案紀錄表二件
    在卷可參，且被告子○○、戊○○對本件犯行均坦承不諱，
    已顯悔意，難以遽認對被告子○○、戊○○施以有期徒刑之
    刑罰矯治猶有不足而有令入勞動場所強制工作之必要，附此
    敘明。
六、應適用之法條：刑事訴訟法第273 條之1 第1 項、第299 條
    第1 項前段，刑法第28條、第56條、第320 條第1 項、第32
    5 條第1 項、第55條、第38條第1 項第2 款，罰金罰鍰提高
    標準條例第1 條前段。
七、如不服本判決，得自收受送達之日起10日內向本院提出上訴
    狀。
本案經檢察官黃仙宜到庭執行職務。
中　　華　　民　　國　　94　　年　　10　　月　　28　　日
                    刑事第十三庭  法  官  戴嘉清
以上正本證明與原本無異。
如不服本判決，應於判決送達後10日內，向本院提出上訴狀。
中　　華　　民　　國　　94　　年　　10　　月　　28　　日
                                  書記官  許千士
附錄本案論罪科刑法條全文：
刑法第320 條
意圖為自己或第三人不法之所有，而竊取他人之動產者，為竊盜
罪，處五年以下有期徒刑、拘役或五百元以下罰金。
意圖為自己或第三人不法之利益，而竊佔他人之不動產者，依前
項之規定處斷。
前二項之未遂犯罰之。
刑法第325 條
意圖為自己或第三人不法之所有，而搶奪他人之動產者，處六月
以上五年以下有期徒刑。
因而致人於死者，處無期徒刑或七年以上有期徒刑，致重傷者，
處三年以上十年以下有期徒刑。
第一項之未遂犯罰之。
附表一
┌─┬─────────┬──────────────┬──────┬───┐
│  │ 行　為　時　間   │ 行　 為　 地　 點　　　　　│竊 得 物 品 │被害人│
├─┼─────────┼──────────────┼──────┼───┤
│(一)│94年3 月28日      │臺北縣樹林市鎮○街農會前　　│GDO-296號   │癸○○│
│  │（起訴書誤載為94年│（起訴書略載為臺北縣樹林市農│重型機車    │      │
│  │3 月21日16時許）  │會前）                      │            │      │
├─┼─────────┼──────────────┼──────┼───┤
│(二)│94年3 月24日晚上8 │桃園縣成功路一段32號前　　　│IAZ-658號   │辛○○│
│  │時許              │                            │重型機車    │      │
├─┼─────────┼──────────────┼──────┼───┤
│(三)│94年3 月25日上午9 │臺北縣樹林市○○路200號前   │FCV-593號   │甲○○│
│  │時許              │                            │重型機車    │      │
├─┼─────────┼──────────────┼──────┼───┤
│(四)│94年3 月27日下午6 │臺北縣樹林市○○路○段67號前│KEB-941號   │卯○○│
│  │時許              │                            │重型機車    │      │
├─┼─────────┼──────────────┼──────┼───┤
│(五)│94年2 月28日晚上11│臺北縣樹林市○○街廣場前　　│FXF-823號   │丙○○│
│  │時許              │                            │重型機車    │      │
├─┼─────────┼──────────────┼──────┼───┤
│(六)│94年3 月30日中午12│臺北縣樹林市鎮○街132號前　 │LLE-573號   │寅○○│
│  │時許              │                            │重型機車    │      │
├─┼─────────┼──────────────┼──────┼───┤
│(七)│94年3 月30日下午6 │臺北縣土城市○○路2號前　　 │CFT-721號   │丁○○│
│  │時許              │                            │重型機車    │      │
├─┼─────────┼──────────────┼──────┼───┤
│(八)│94年3 月31日晚上10│臺北縣樹林市○○街　　　　　│XWW-655號   │乙○○│
│  │時許              │                            │重型機車    │      │
└─┴─────────┴──────────────┴──────┴───┘
備註：被告子○○、戊○○竊得(一)之機車後，棄置在樹林市○○
      街65號前，經被告帶同警方於94年4 月2 日下午3 時30分
      許在上址起獲。
      被告子○○、戊○○竊得(二)之機車後，於翌日（94年3 月
      25日）上午9 時許共同騎至樹林市○○路200 號前，將該
      車棄置在樹林市○○路200 號前（並再竊取(三)之機車）（
      警方於94年4 月2 日晚上9 時許尋獲該車）。
      被告子○○、戊○○竊得(三)之機車後，棄置在板橋市○○
      街336 巷7 號前，經警方於94年3 月26日尋獲（經警方在
      機車右後視鏡採得指紋，與被告戊○○之右拇指指紋相符
      ），被害人已領回。
      被告子○○、戊○○竊得(四)之機車後，棄置在板橋市○○
      路○段28號前，經被告帶同警方於94年4 月5 日晚上9 時
      許在上址起獲。
      被告子○○、戊○○竊得(五)之機車後，棄置在樹林市○○
      路27號前，經被告帶同警方於94年4 月5 日晚上9 時40分
      許在上址起獲（車牌另棄置在樹林市○○街附近之水溝內
      ，車牌未起獲）。
      被告子○○、戊○○竊得(六)之機車後，棄置在樹林市○○
      路河濱公園內，經被告帶同警方於94年4 月5 日晚上10時
      30分許在上址起獲。
      被告子○○、戊○○竊得(七)之機車後，棄置在土城市○○
      路○段250 巷235 號前，經被告帶同警方於94年4 月5 日
      晚上11時50分在上址起獲。
附表二
┌─┬──────┬──────────┬────────────┬────┐
│  │行 為 時　間│ 行　 為　 地　 點　│搶　得　物　品　　　　　│ 被害人 │
├─┼──────┼──────────┼────────────┼────┤
│(一)│94年2 月10日│臺北縣樹林市○○街2 │皮包（內有殘障証乙張、現│己○○　│
│  │中午12時9 分│巷口　　　　　　　　│金新臺幣二千五百元）　  │（己○○│
│  │許          │                    │                        │之女李美│
│  │            │                    │                        │鳳當時亦│
│  │            │                    │                        │在己○○│
│  │            │                    │                        │身旁）  │
├─┼──────┼──────────┼────────────┼────┤
│(二)│94年2 月23日│臺北縣樹林市○○街99│紅色手提包（內有身分證、│庚○○　│
│  │下午6 時30分│號前　　　　　　　　│花旗銀行信用卡、第一銀行│　　　　│
│  │許          │　　　　　　　　　　│金融卡、荷蘭銀行信用卡、│　　　　│
│  │　          │　　　　　　　　　　│名片、現金四千元）　　　│　　　　│
├─┼──────┼──────────┼────────────┼────┤
│(三)│94年3 月11日│臺北縣土城市○○路56│皮包（內有身分證、健保卡│辰○○　│
│  │晚上7 時25分│號前　　　　　　　　│、提款卡、新台幣三百元）│　　　　│
│  │許          │　　　　　　　　　　│　　　　　　　          │　　　　│
├─┼──────┼──────────┼────────────┼────┤
│(四)│94年3 月底某│臺北縣三峽鎮○○路上│皮包（內有新台幣一千八百│丑○○　│
│  │日下午1 時30│　　　　　　　　　　│元、三星牌行動電話《序號│　　　　│
│  │分許　　　　│　　　　　　　　　　│0000 00000000000號》、身│　　　　│
│  │　          │　　　　　　　　　　│分證、健保卡、富邦銀行、│　　　　│
│  │　　　　　　│　　　　　　　　　　│萬泰銀行信用卡）　　    │　　　　│
├─┼──────┼──────────┼────────────┼────┤
│(五)│94年3 月底某│臺北縣新莊市○○路上│皮包（內有OKWAP 牌行動電│壬○○　│
│  │日　　　　　│　　　　　　　　　　│話《序號000000000000000 │　　　　│
│  │            │                    │號》）                  │        │
└─┴──────┴──────────┴────────────┴────┘
